【裁判字號】    95,易,47
【裁判日期】    950823
【裁判案由】    竊盜等
【裁判全文】
臺灣宜蘭地方法院刑事判決                95年度易字第47號
公  訴  人  臺灣宜蘭地方法院檢察署檢察官
被      告  乙○○
                      宜蘭縣羅.
上列被告因竊盜等案件，經檢察官提起公訴（95年度偵緝字第53
號），嗣於本院準備程序進行中，被告先就被訴事實為有罪之陳
述，經裁定進行簡式審判程序，本院判決如下：
    主  文
乙○○竊盜，處拘役伍拾日，如易科罰金，以銀元參佰元（即新
臺幣玖佰元）折算壹日。
    事  實
一、緣乙○○積欠裕榮養豬場員工丙○○金錢，對於丙○○屢屢
    催討之動作有所不耐。民國94年7月11日17時許，乙○○騎
    駛機車前往宜蘭縣冬山鄉○○○路329號裕榮養豬場，於同
    日17時17分許，見裕榮養豬場大門左側置有該養豬場負責人
    甲○○所有之避邪用豬刀1把，乙○○竟意圖為自己不法之
    所有，徒手竊取該避邪用豬刀1把，得手後於同日17時25分
    許，在裕榮養豬場門口，持該行竊所得之避邪用豬刀刀柄毆
    打正欲前往養豬場上班之丙○○成傷（所涉傷害罪嫌部分，
    業據撤回告訴，爰不另為不受理判決之諭知，詳後述理由欄
    四），乙○○於傷人後，旋即持上開避邪用豬刀騎駛機車揚
    長而去。
二、案經甲○○訴請臺灣宜蘭地方法院檢察署檢察官偵查起訴，
    嗣於本院準備程序進行中，被告先就被訴事實為有罪之陳述
    ，經裁定進行簡式審判程序。
    理  由
一、上揭犯罪事實，業據被告乙○○於本院審理時坦承不諱，核
    與證人甲○○、丙○○、石永信、林大發證述之情節相符，
    並有臺灣宜蘭地方法院檢察署檢察官勘驗案發時裕榮養豬場
    大門監視器錄影光碟畫面之筆錄及丙○○之病歷資料、受傷
    相片、驗傷診斷書各1件在卷可稽。依此，足徵被告上開自
    白確與事實相符，本件事證已臻明確，被告之犯行堪予認定
    ，應依法論科。
二、按95年7月1日修正生效施行之刑法第2條第1項規定「行為後
    法律有變更者，適用行為時之法律。但行為後之法律有利於
    行為人者，適用最有利於行為人之法律」，本件被告行為後
    ，刑法施行法第1條之1及刑法第320條、第33條、第41條、
    業於95年7月1日修正生效施行，罰金罰鍰提高標準條例亦自
    同日修正刪除第2條之規定，經查：
（一）修正前刑法第320條第1項所規定之罰金本刑，依罰金罰鍰
      提高標準條例第1條前段之規定，提高10倍後為銀元五千
      元以下，換算為新臺幣後，為新臺幣一萬五千元以下。修
      正後同法條所規定之罰金本刑，依刑法施行法第1條之1之
      規定，變更其單位為新臺幣並提高三十倍後為新臺幣一萬
      五千元以下。是比較新舊法之結果，新法並非較有利於被
      告。
（二）修正前刑法第33條第5款規定罰金為銀元一元以上，換算
      為新臺幣後，為新臺幣三元以上。修正後同條款則規定「
      罰金：新臺幣一千元以上，以百元計算之。」。是比較新
      舊法之結果，新法並非較有利於被告。
（三）依修正前刑法第41條第1項前段及罰金罰鍰提高標準條例
      第2條之規定，易科罰金之折算標準，應以銀元三百元折
      算一日，經換算為新臺幣後，應以新臺幣九百元折算為一
      日。修正後刑法第41條第1項前段則規定「犯最重本刑為
      五年以下有期徒刑以下之刑之罪，而受六個月以下有期徒
      刑或拘役之宣告者，得以新臺幣一千元、二千元或三千元
      折算一日，易科罰金。」。是比較新舊法之結果，新法並
      非較有利於被告。
（四）綜合上開新舊法比較之結果，顯然新法並非較有利於被告
      ，依前揭刑法第2條第1項規定，本件即應適用行為時法即
      95年7月1日修正生效施行前之刑法及罰金罰鍰提高標準條
      例之規定，先予敘明。
三、核被告乙○○之所為，係犯95年7月1日修正生效施行前刑法
    第320條第1項之竊盜罪。爰審酌被告之品行、智識程度；犯
    罪之動機、目的、手段、所得財物價值；犯後雖坦承犯行，
    然因事後已將竊得之避邪用豬刀丟棄，致無法以原物賠償返
    還被害人，而無法與被害人達成民事和解及被害人所受損害
    等一切情狀，量處如主文所示之刑，併依95年7月1日修正生
    效施行前刑法第41條第1項前段及罰金罰鍰提高標準條例第2
    條之規定，諭知易科罰金之折算標準，以示警懲。
四、公訴意旨另以：被告乙○○積欠裕榮養豬場員工丙○○金錢
    ，因對於丙○○屢屢催討之動作有所不耐，竟基於傷害之犯
    意，於94年7月11日17時17分，先在裕榮養豬場門口竊得避
    邪用豬刀1把（所涉竊盜犯行，業經論罪科刑在前），得手
    後旋即於同日17時25分許，在裕榮養豬場門口，持該避邪用
    豬刀刀柄毆打丙○○，致丙○○受有頭面部4公分裂傷、2公
    分裂傷、左眼球淤傷、左臉共2公分擦傷、左側腹6公分擦傷
    、左肩共8公分擦傷、右上背共7公分擦傷之傷害，應認被告
    乙○○另涉犯刑法第277條第1項之傷害罪嫌。惟按告訴乃論
    之罪，告訴人於第一審辯論終結前得撤回其告訴；告訴經撤
    回者，應諭知不受理之判決，刑事訴訟法第238條第1項、第
    303條第3款分別定有明文。查本件告訴人丙○○告訴被告乙○○傷害案件，起訴書認被告乙○○係觸犯刑法第277條第1
    項之罪，依同法第287條前段規定，須告訴乃論，茲據告訴
    人丙○○於本院審理時當庭以言詞撤回告訴，此有本院95年
    8月9日準備程序筆錄在卷可按，依照首開說明，本應就此部
    分為不受理之判決，惟因公訴人認為此部分若成立犯罪，依
    95年7月1日修正生效施行前刑法第55條之規定，與前揭經論
    罪科刑之部分，有牽連犯之裁判上一罪關係，爰不另為不受
    理判決諭知。
據上論斷，應依刑事訴訟法第273條之1第1項、第299條第1項前
段，現行刑法第2條第1項前段，95年7月1日修正生效施行前刑法
第320條第1項、第41條第1項前段，罰金罰鍰提高標準條例第1條
前段，95年7月1日修正刪除前罰金罰鍰提高標準條例第2條，現
行法規所定貨幣單位折算新臺幣條例第2條，判決如主文。
本案經檢察官陳嘉瑜到庭執行職務。
中    華    民    國    95    年    8    月     23    日
                  刑事第四庭法  官  劉家祥
以上正本證明與原本無異。
如不服本判決應於收受本判決後10日內向本院提出上訴書狀，其
未敘述上訴理由者，並得於提起上訴後10日內向本院補提理由書
狀(均須按他造當事人之人數附繕本)「切勿逕送上級法院」。
                            書記官  邱淑秋
中    華    民    國    95    年    8    月    24    日
附錄本案論罪科刑法條全文：刑法第320條第1項。
意圖為自己或第三人不法之所有，而竊取他人之動產者，為竊盜
罪，處 5 年以下有期徒刑、拘役或 5 百元以下罰金。


司法院資訊處製作；財團法人民間司法改革基金會備份。
